臺灣高等法院刑事判決　　　　　　　　　　　　　九十一年度上易字第二六二九號
　　上　訴　人
　　即　被　告　甲○○
右上訴人因傷害等案件，不服臺灣宜蘭地方法院九十一年度易緝字第七號，中華民國
九十一年八月二十一日第一審判決（起訴案號：臺灣宜蘭地方法院檢察署八十九年度
偵字第三０五六號）提起上訴，本院判決如左：
    主  文
上訴駁回。
    事  實
一、甲○○前因竊盜案件，經臺灣宜蘭地方法院以八十一年度訴緝字第七號判處有期
    徒刑一年二月，刑前強制工作三年確定，於八十四年十一月十八日執行完畢。詎
    猶不知慎行，其與張招月二人原為宜蘭縣五結鄉○○路○段一八六號四樓之二龍
    巖公司之同事，於八十九年九月十四日晚間六點三十五分許，甲○○因認張招月
    未妥善處理其子之保險理賠事宜，乃至龍巖公司欲找張招月理論，於龍巖公司一
    樓前，甲○○基於傷害之單一犯意，先以拳頭毆打張招月腹部，張招月逃回四樓
    龍巖公司時，甲○○亦隨後進入龍巖公司，並基於上開傷害之犯意，在該公司內
    接續毆打張招月，致張招月受有左臉挫傷、腹部左下挫傷、右臂挫傷、右手背擦
    傷等傷害；甲○○嗣又基於恐嚇之犯意，隨手從龍巖公司書架上拿取剪刀一把恫
    稱要讓張招月死，使張招月心生畏懼，致生危害於張招月之安全，嗣剪刀經公司
    同事孫日輝阻擋拿走，甲○○繼隨手拿取公司之水果刀接續恐嚇張招月。適先前
    接獲張招月求助電話之張招月夫湯明山及子湯鎮瑋、湯竣傑趕至現場，甲○○始
    棄刀欲逃離，湯明山、湯鎮瑋阻擋並先後與之發生毆打（甲○○告訴湯明山、湯
    鎮瑋傷害部分，另案經臺灣宜蘭地方法院檢察署檢察官以九十年度偵字第三四八
    號辦理）。
二、案經張招月訴由宜蘭縣警察局羅東分局報請臺灣宜蘭地方法院檢察署檢察官偵查
    起訴。
    理  由
一、訊據被告甲○○於原審時僅坦承與告訴人張招月發生爭執，惟否認有傷害、恐嚇
    之犯行，並辯稱：伊並沒有毆打告訴人及拿剪刀恐嚇，因為告訴人叫人打伊，所
    以伊才拿水果刀防身云云。然查，右揭事實業據告訴人指訴綦詳，且經證人孫日
    輝於原審調查時證稱：當天傍晚被告打電話要找告訴人，告訴人就下樓，之後告
    訴人上樓，被告隨後進入，很生氣的要找告訴人，伊有在旁邊勸架，聊到一半之
    後告訴人不知道說了什麼話，被告站起來有揮拳頭打告訴人，伊拉住被告，之後
    被告和告訴人面對面站著，伊就站在中間勸和解，那時告訴人打行動電話給家人
    ，被告要告訴人不要打電話，並衝過去踹告訴人一腳，被告與告訴人二人就互相
    拉扯推擠，被告先拿一張椅子，於舉起來時打到屋頂電燈，被告與告訴人二人就
    繼續拉扯，然後二人就撞到玻璃屏風，被告又從書架上拿了一把剪刀，並且罵告
    訴人，至於罵什麼話伊不記得了，因此伊就勸被告，被告將剪刀放下去後伊就將
    剪刀拿走，被告又隨手拿了一支刀子，沒多久告訴人的家人就進來，告訴人的家
    人就把被告拉到樓下等語（參見原審九十一年七月十六日訊問筆錄）；而證人湯
    明山於原審調查時亦證稱：當天伊和兒子正從苗栗工作回來，車子開到礁溪附近
    時，兒子接到告訴人的電話，後來回電時告訴人不敢說發生何事，當伊趕到公司
    ，於進去時看到被告手握水果刀正要逃離現場，然後伊就阻止被告，雙方因而發
    生扭打等語（參見原審九十年十月十二日訊問筆錄），亦與證人孫日輝證述之情
    節相符。依上開告訴人張招月及證人孫日輝、湯明山二人之證述，足證被告確有
    傷害、恐嚇之犯行。此外，復有行政院衛生署宜蘭醫院出具之驗傷診斷書一紙在
    卷可證，本件事證明確，被告所辯顯係卸責之詞，不足採信，其犯行洵堪認定，
    應依法論科。
二、核被告所為，係犯刑法第二百七十七條第一項之傷害罪，及同法第三百零五條之
    恐嚇罪。被告前揭傷害及恐嚇之犯行，各係基於單一犯意，而於同一時間內接續
    為之，均為接續犯。被告所犯上開二罪，犯意各別，構成要件互殊，應予分論併
    罰。查被告前因竊盜案件，經臺灣宜蘭地方法院以八十一年度訴緝字第七號判處
    有期徒刑一年二月確定，於八十四年十一月十八日執行完畢，有卷附之被告全國
    前案紀錄表及臺灣高等法院檢察署刑案紀錄簡復表各一件可按，其受有期徒刑之
    執行完畢，五年再犯本件有期徒刑以上之右開二罪，為累犯，均依法加重其刑。
三、原審依刑事訴訟法第二百九十九條第一項前段，刑法第二百七十七條第一項、第
    三百零五條、第四十七條、第四十一條第一項前段、第五十一條第五款，罰金罰
    鍰提高標準條例第一條前段、第二條，並審酌被告犯罪之目的、手段，被害人所
    受傷害之程度，及被告犯罪後仍飾詞卸責等一切情狀，就上開二罪分別量處有期
    徒刑三月，並定其應執行之刑為有期徒刑五月，及諭知易科罰金之折算標準，另
    以被告所持供恐嚇犯罪所用之剪刀及水果刀各一把，雖為被告犯罪時所用之物，
    惟係被告於龍巖公司內隨手拿取，並非被告所有之物，業據其供明在卷，亦為證
    人孫日輝證述屬實，爰不為沒收之諭知，其認事用法核無違誤，量刑亦稱允當，
    被告未具理由提起上訴，任意指摘原審判決不當，即無理由，應駁回其上訴。
四、被告經合法傳喚，無正當理由而不到庭，爰不待其陳述逕行判決。
據上論斷，應依刑事訴訟法第三百六十八條、第三百七十一條，判決如主文。
本案經檢察官洪泰文到庭執行職務。
中      華      民      國      九十一      年    十    月    二十二    日
                              臺灣高等法院刑事第二十一庭
                                  審判長法  官  葉  騰  瑞
                                        法  官  莊  明  彰
                                        法  官  黃  國  忠
右正本證明與原本無異。
不得上訴。
                                        書記官  劉  貞  達
中      華      民      國      九十一      年    十    月    二十二    日
附錄本案論罪科刑法條全文
刑法第二百七十七條：
傷害人之身體或健康者，處三年以下有期徒刑、拘役或一千元以下罰金。
犯前項之罪，因而致人於死者，處無期徒刑或七年以上有期徒刑，致重傷者，處三年
以上、十年以下有期徒刑。
刑法第三百零五條：
以加害生命、身體、自由、名譽、財產之事恐嚇他人，致生危害於安全者，處二年以
下有期徒刑、拘役或三百元以下罰金。
